【裁判字號】    90,重上,213
【裁判日期】    900702
【裁判案由】    確認所有權
【裁判全文】
臺灣高等法院民事裁定  九十年度重上字第二一三號
      上訴人即附帶被上訴人  乙.
      被上訴人即附帶上訴人  甲.
右當事人間確認所有權事件，本院裁定如左：
    主      文
本件於本院八九年度上字第五○○號第三人異議之訴事件民事訴訟程序終結前，停止
訴訟程序。
    理      由
一、按訴訟全部或一部之裁判，以他訴訟之法律關係是否成立為據者，法院得在他訴
    訟終結前，以裁定停止訴訟程序，民事訴訟法第一百八十二條第一項定有明文。
二、本件民事訴訟之裁判，上訴人即被上訴人乙○○（以下簡稱上訴人）請求確認所
    有權之依據，係上訴人與被上訴人即上訴人羅秋阿滿（以下簡稱被上訴人）於六
    十三年間結婚，而系爭桃園縣龜山鄉○○段八一三地號土地（於六十八年八月二
    十三日取得）及桃園縣龜山鄉○○段二０四建號建物、桃園縣八德市○○段一五
    六、一五七建號建物（於七十年間取得），均係於兩造婚姻關係存續中，由上訴
    人出資購得，而均登記為被上訴人名義，惟依修正前民法第一千零一十七條第二
    項之規定，前開系爭不動產實係歸屬於上訴人所有，因而請求將前開系爭不動產
    更名登記為上訴人所有，此據上訴人提出戶籍謄本、土地暨建物登記簿謄本在卷
    可憑，並經原審調取八十七年度執字第七七六號卷宗核對無訛，且為被上訴人所
    不爭執。經查系爭桃園縣龜山鄉○○段八一三地號土地現為被上訴人之債權人鄭
    寶金聲請原法院以八十六年執全字第二０四一號實施查封中，原審即以系爭土地
    既已被查封，屬給付不能之狀態，自不能為更名登記，因而駁回上訴人之請求。
    惟查上開查封狀態，業據上訴人本於上訴人為真正所有權人，而提起第三人異議
    之訴請求撤銷前開執行程序，上訴人並於第一審（原法院八十六年度訴字第一五
    四四號民事判決）及第二審（本院八十九年度上字第五００號民事判決）均獲勝
    訴判決，經被上訴人不服提起上訴，現正由最高法院審理中，此業據上訴人提出
    前開二判決書影本在卷可稽。是故，本件民事裁判關於涉及適用修正前民法第一
    千零一十七條確認所有權歸屬之判斷及是否屬給付不能之狀態，尚在最高法院審
    理中，其所為之判斷，確有影響於本件民事訴訟之裁判，依首開說明，本院認有
    裁定停止本件民事訴訟程序之必要。
三、爰依首開法條裁定如主文。
中      華      民      國    九十      年      七      月      二      日
                                        民事第六庭
~B1        審判長法官
~B2              法官
~B3              法官
右正本係照原本作成。
如不服本裁定，應於收受送達後十日內向本院提出抗告狀，並應繳納抗告費新台幣四
十五元正。
中      華      民      國    九十      年      七      月      二      日
~B        書記官  吳鎮鑫


司法院資訊處製作；財團法人民間司法改革基金會備份。
